臺灣高雄地方法院民事判決
111年度雄簡字第900號
原      告  新光產物保險股份有限公司

法定代理人  吳昕紘  
訴訟代理人  楊昱宏  
被      告  孫志鴻  

法定代理人  孫苡菡  
上列當事人間損害賠償事件，經本院於民國111 年7 月5 日言詞
辯論終結，判決如下：
    主    文
被告應給付原告新臺幣參拾貳萬參仟柒佰捌拾參元，及自民國一
一一年三月二十三日起至清償日止，按週年利率百分之五計算之
利息。
原告其餘之訴駁回。
訴訟費用新臺幣伍仟陸佰貳拾元由被告負擔十分之六，餘由原告
負擔。
本判決第一項得假執行，但被告以新臺幣參拾貳萬參仟柒佰捌拾
參元供擔保後免為假執行。
    事實及理由
原告主張被告於民國110 年1 月5 日1 時6 分許，駕駛車牌號碼
00-0000 號自用小客車行經高雄市鼓山區九如陸橋東向車道時，
因在劃有分向限制線之路段，逆向駛入來車之車道內，而與其承
保、訴外人蘇貴誠駕駛訴外人林怡伶所有之車牌號碼000-0000號
自用小客車（下稱系爭車輛）發生碰撞（下稱系爭交通事故），
致系爭車輛受有損害（已報廢），其業依保險契約賠付林怡伶系
爭車輛車體損害，為此，爰依民法第184 條第1 項前段、第191 
條之2 及保險法第53條之規定提起本訴之事實，業據其提出系爭
車輛行照、系爭交通事故當事人登記聯單、估價單、車輛異動登
記書、汽車險賠款匯款申請書等件為證，並有現場圖、現場照片
、A3道路交通事故調查紀錄表、道路交通事故調查報告表㈡-1、
初步分析研判表、110報案紀錄單及訪談筆錄2份等證在卷可稽，
而被告經合法通知則未到庭爭執，亦未提出書狀作何答辯或陳述
，經本院調查前揭證據資料後，堪認原告之主張為真實且有理由
，被告對系爭交通事故之發生為有過失，應負損害賠償之責。又
系爭車輛固已報廢，經原告賠付林怡伶664,000 元，然原告依保
險法第53條第1 項規定受讓取得之代位請求權利，乃林怡伶所得
向被告主張之損害賠償債權，核與原告根據其與林怡伶間之保險
契約約定計算理賠數額，係屬二事，且系爭車輛於事故發生後，
經訴外人頤慶汽車有限公司高雄廠估價後認花費519,583 元即可
修復回復原狀，顯見無民法第215 條所稱不能回復原狀之情事，
且系爭車輛為107 年1 月出廠，迄事故發生時僅使用約3 年，以
50餘萬元即得修復外觀及多數零件近乎全新之狀態，其花費亦難
謂過鉅，故認原告所得代位行使之損害賠償債權，仍應以系爭車
輛修復費用519,583 元為計算基礎，其中修復零件費用391,599 
元以平均法計算使用3 年期間之折舊後僅餘殘價約195,799 元，
再加計工資91,975元及烤漆36,009元，合計323,783 元，即為原
告得代位請求被告賠償系爭車輛修復費用數額。從而，原告請求
被告給付323,783 元，及自起訴狀繕本送達翌日即111 年3 月23
日起至清償日止，按週年利率5%計算之利息，為有理由，應予准
許，逾此範圍之請求，則屬無據，應予駁回，爰判決如主文。又
本件原告勝訴部分係適用簡易訴訟程序所為被告敗訴之判決，依
民事訴訟法第389 條第1 項第3 款規定，依職權宣告假執行。並
依同法第436 條第2 項適用第392 條第2 項規定，依職權宣告被
告預供擔保，得免為假執行。
中　　華　　民　　國　　111 　年　　 7　　月　　29　　日
         　　　　高雄簡易庭  法　　　官  謝宗翰
以上正本係照原本作成。
如對本判決上訴，須於判決送達後20日內向本院提出上訴狀，同
時表明上訴理由；如已於本判決宣示後送達前提起上訴者，應於
判決送達後20日內補具上訴理由（均須按他造當事人之人數附繕
本）。
中　　華　　民　　國　　111 　年　　7 　　月　　29　　日
                              書  記  官  許弘杰